【裁判字號】    97,易,567
【裁判日期】    970527
【裁判案由】    竊盜
【裁判全文】
臺灣高雄地方法院刑事判決               97年度易字第567號
公  訴  人  臺灣高雄地方法院檢察署檢察官
被      告  乙○○
上列被告因竊盜案件，經檢察官提起公訴（97年度偵字第11614
號），本院改行簡式審判程序，判決如下：
    主  文
乙○○犯攜帶兇器竊盜罪，處有期徒刑陸月。如易科罰金，以新
臺幣壹仟元折算壹日。扣案之套筒扳手壹支沒收之。
    事  實
一、乙○○因於民國96年11月間遭公司裁員而失業，因而缺錢花
    用，於97年4 月18日下午3 時許，騎乘車號GOP-705 號機車
    ，行經高雄市○○區○○路133 號臺糖公司前人行道，見甲
    ○○所有之車牌號碼2700-MJ 號自用小客貨車停放於路邊，
    竟即意圖為自己不法之所有，持其所有客觀上足以危害人身
    安全之套筒扳手，竊取前揭自用小客貨車之觸媒轉化器1支
    ，得手後將之載至自己位於高雄市○○區○○路68巷3 弄21
    號之住處。適高雄市政府警察局小港分局小港派出所員警於
    同日下午前往陳正杰住處調查其先前於97年2 月間涉犯之竊
    盜案件時，見到其機車停放於其住處騎樓前，機車腳踏板上
    置有前開觸媒轉化器，乃詢問陳正杰該觸媒轉化器之來源，
    陳正杰即於有偵查權限之公務員均尚不知其犯前揭竊盜犯行
    之前，主動坦承犯案，並帶同員警前往前揭犯案地點，嗣經
    員警再返回陳正杰住處，扣得前揭觸煤轉化器1 個、套筒扳
    手1 支，另通知甲○○至派出所指認，而查知上情。
二、案經高雄市政府警察局小港分局報請臺灣高雄地方法院檢察
    署檢察官偵查起訴。
    理  由
一、本件被告乙○○所犯係死刑、無期徒刑、最輕本刑為3 年以
    上有期徒刑以外之罪，其於審判程序中就被訴事實為有罪之
    陳述，由審判長告知簡式審判程序之旨，並聽取公訴人及被
    告之意見後，經本院依刑事訴訟法第273 條之1 第1 項之規
    定，裁定由受命法官獨任進行簡式審判程序。又本件卷內之
    物證、書證等證據，依同法第273 條之2 規定，不受第159
    條第1 項關於傳聞法則規定之限制，依法均有證據能力，合
    先敘明。
二、訊據被告對上揭事實均坦承不諱，而前開車號2700-MJ 號自
    小客車及觸媒轉換器均屬被害人甲○○所有財物一節，則經
    證人即被害人甲○○於警詢及偵查中證述明確（見警卷第5
    、6 ，偵卷第16、17頁），此外，復有扣案之套筒扳手1 支
    、套筒2 個、現場及扣押物品照片4 張、扣押物品目錄表、
    贓物認領保管單各1 紙等在卷可資佐證（見警卷第16至18、
    21 、22 頁），足見被告前開自白與事實相符，自得為認定
    被告犯罪之依據。是以，本案事證明確，被告犯行已經證明
    ，應予依法論科。
三、論罪科刑部分：
  (一)按刑法第321 條第1 項第3 款之攜帶兇器竊盜罪，係以行為
    人攜帶兇器為其加重要件，此所謂兇器，其種類並無限制，
    凡客觀上足對人之生命、身體、安全構成威脅，具有危險性
    之兇器均屬之，且祇須行竊時攜帶此種具有危險性之兇器為
    已足，並不以攜帶之初有行兇之意圖為必要，最高法院79年
    臺上字第5253號判例可資參照。查本案被告係以套筒扳手套
    上連結前開觸媒轉化器螺絲之螺絲帽，再將前開觸媒轉化器
    拆卸得手一節，業經被告於本院審理時供明在卷（見本院卷
    第26頁），又其竊盜所用之套筒扳手，係屬質地堅硬之棒狀
    金屬製品，有照片1 張在卷可佐（見警卷第22頁），足認具
    有危險性可供兇器使用，應屬刑法第321 條第1 項第3 款所
    稱之兇器。是被告持套筒扳手竊取他人財物之犯行，係犯刑
    法第321 條第1 項第3 款之攜帶兇器竊盜罪。
  (二)又查，本案係因小港派出所員警於97年4 月18日下午前往被
    告住處調查其先前於97年2 月間涉犯之竊盜案件時，見其機
    車停放於其住處騎樓前，機車腳踏板上置有前開觸媒轉化器
    ，乃詢問被告該觸媒轉化器之來源，被告即主動坦承犯前揭
    竊盜犯行，經被告帶同員警至行竊地點查證屬實後，即返回
    被告住處扣得套筒扳手、觸媒轉化器等物品等情，經被告於
    本院審理時供述明確，且有搜索扣押筆錄、扣押物品清單在
    卷可佐（見本院卷第26頁、警卷第13至16頁）；另被害人於
    接獲員警通知以前，仍未察覺其觸媒轉換器遭人竊取之事實
    ，亦經被害人甲○○於警詢中證述甚明（見警卷第5 頁）。
    本案被害人既尚未報案失竊，則員警見到被告持有前揭觸媒
    轉化器而盤問被告，僅主觀上懷疑該觸媒轉化器之來源，尚
    不知悉前揭犯罪事實，嗣經被告主動告知員警犯罪之時間、
    地點、方法後，員警始查知上情，又被告於嗣後並不逃避接
    受裁判，自應符合刑法第62條自首之要件，是爰依該條之規
    定減輕其刑。
  (三)爰審酌被告正值青壯之年，不思以正當方式取得財物，竟圖
    私慾竊取他人財物，行為誠屬可議，惟念及被告犯後坦承犯
    行，犯罪後態度尚佳，及所竊得之觸媒轉換器已經被害人領
    回等情，並考量被告生活狀況、智識程度等一切情狀，量處
    如主文所示之刑。並考量被告係高職畢業，家境小康，現無
    業等情，諭知如主文所示之易科罰金折算標準（見警詢筆錄
    被告基本資料欄）。另扣案之套筒扳手1 支，為被告所有共
    其為前揭犯行所用之物，經被告於本院審理時供述屬實，是
    爰依刑法第38條第1 項第2 款規定宣告沒收之。至於扣案之
    套筒2 個，因無證據證明與本案被告犯罪有何關連，是爰不
    予宣告沒收，附此敘明。
據上論斷，應依刑事訴訟法第273 條之 1第1 項、第284 條之1
、第299 條第1 項前段，刑法第321 條第1 項第3 款、第62條前
段、第41條第1 項前段、第38條第1 項第2 款，判決如主文。
本案經檢察官丙○○到庭執行職務。
中    華    民    國    97    年    5     月    27    日
                  刑事第十七庭  法  官  陳思帆
以上正本證明與原本無異。
如不服本判決應於收受本判決後10日內向本院提出上訴書狀，並
應敘述具體理由，如未敘述上訴理由者，應於上訴期間屆滿後20
日內補提理由書狀於本院（均須按他造當事人之人數附繕本）「
切勿逕送上級法院」。
中    華    民    國    97    年    5     月    27    日
                                書記官  王高山
附錄本件論罪科刑適用之法條
中華民國刑法第321條
犯竊盜罪而有左列情形之一者，處6 月以上、5 年以下有期徒刑
：
一、於夜間侵入住宅或有人居住之建築物、船艦或隱匿其內而犯
    之者。
二、毀越門扇、牆垣或其他安全設備而犯之者。
三、攜帶兇器而犯之者。
四、結夥三人以上而犯之者。
五、乘火災、水災或其他災害之際而犯之者。
六、在車站或埠頭而犯之者。
前項之未遂犯罰之。


司法院資訊處製作；財團法人民間司法改革基金會備份。
